【裁判字號】    90,易,2555
【裁判日期】    900910
【裁判案由】    妨害公務
【裁判全文】
臺灣板橋地方法院刑事判決                            九十年度易字第二五五五
    公  訴  人  臺灣板橋地方法院檢察署檢察官
    被      告  丙○○
右列被告因妨害公務案件，經檢察官提起公訴（九十年度偵字第九三四八號），本院
判決如左：
    主    文
丙○○對於公務員執行職務時當場侮辱，處有期徒刑參月，如易科罰金以參佰元折算
壹日。又對於公務員依法執行職務時施強暴，處有期徒刑肆月，如易科罰金以參佰元
折算壹日。應執行有期徒刑伍月，如易科罰金以佰元折算壹日，緩刑肆年。
    事    實
一、丙○○於民國（下同）九十年五月十九日上午十時四十分許，在臺北縣板橋市○○路○段一五七號前，因其所有車號Ｔ六ˍ一五七號營業小客車在劃紅線處違規
    停車，而遭台北縣警察局交通隊板橋分隊警員丁○○開單舉發，並由丁○○指示
    拖吊車依法拖離現場執行公務之際，因情緒激動，竟心生不滿，以「操你媽Ｂ」
    等語，當場侮辱依法執行職務之丁○○（公然侮辱部分未據告訴）並質問為何拖
    吊其車輛。丁○○不予理會欲坐上車號ＢＱˍ三四三號拖吊車離去時，其又萌對
    於公務員依法執行職務，施強暴之妨害公務犯意，站立該拖吊車門旁，阻止丁○○關上車門，並使力欲將丁○○自車上拉下，而與丁○○發生拉扯，致丁○○受
    有左上臂創傷、左前臂多處創傷等傷害（傷害部分未據告訴），而施以強暴，經
    丁○○指示拖吊車司機甲○及隨車技工乙○○合力始制服之，嗣支援警力到達後
    並將其逮捕。
二、案經臺北縣板橋警察局報請臺灣板橋地方法院檢察署檢察官偵查起訴。
    理    由
一、訊據被告丙○○矢口否認有何妨害公務等犯行，辯稱：伊當天沒有罵丁○○，也
    沒有打丁○○，當時伊發現伊車子被拖吊車拖走時，伊只有大叫說你們為何將伊
    車子吊走，完後，伊即轉回診所看病，但丁○○自後將伊脖子勒住，其他二位證
    人（即甲○、乙○○）就各抓住伊手，將伊帶回派出所云云。查：右開事實業據
    證人丁○○、甲○、乙○○於警訊、偵審中證述不移，並有被告違規停車之照片
    、台北縣警察局舉發違反道路交通事件通知單本一紙、證人丁○○之驗傷診斷證
    明書一紙在卷可稽。至證人簡文攢固於本院審理時到庭證述：「我看到是警察已
    經將被告脖子勒住，拖吊司機及隨車人員一人抓住被告的手，使被告動彈不得，
    被告在哀號。」等語，惟訊之：「有無目睹警察為何被告發生爭執？」，證人簡
    文則稱：「我並沒有看到這部分」等語，是證人簡文攢之證詞尚不足為被告有
    利之認定，被告所辯乙節不足採信，本件事證明確，被告犯嫌堪以認定。
三、核被告所為，係犯刑法第一百四十條第一項前段於公務員依法執行職務時，當場
    侮辱罪及第一百三十五條對於公務員依法執行職務時，施強暴脅迫罪。其所犯上
    開二罪間，犯意各別，行為互殊，應分論併罰。公訴人固疏未引用刑法第一百四
    十條第一項之罪，但起訴事實已論及被告當場侮辱執行公務員丁○○之情事，起
    訴法條應補充。爰審酌被告有焦慮狀態，有診斷證明書一紙在卷可稽，然其違規
    停車對於交通安全秩序有侵害之危險，竟因一時不滿警員執勤取締，對於依法執
    行公務之員警當場侮辱並施以強暴，法紀觀念薄弱，併其犯罪手段、所生損害等
    一切情狀，各量處如主文所示之刑，並定其應執行刑及諭知易科罰金之折算標準
    。又被告未曾受有期徒刑以上刑之宣告，有上開臺灣高等法院檢察署刑案紀錄簡
    覆表乙紙足憑，因一時失慮致罹刑章，經受此科刑教訓後，當知所戒慎，信無再
    犯之虞，本院認其所宣告之刑以暫不執行為適當，爰併宣告緩刑四年，以勵自新
    。
據上論斷，應依刑事訴訟法第二百九十九條第一項前段，刑法第一百三十五條第一項
、第一百四十條第一項前段、第五十一條第五款、第四十一條第一、二項、第七十四
條第一款，罰金罰鍰提高標準條例第一條前段、第二條，判決如主文。
本案經檢察官謝岳龍到庭執行職務。
中    華    民    國        九十        年    九      月    十    日
                                      臺灣板橋地方法院刑事第二庭
                                              法  官  古  秋  菊
右正本證明與原本無異。
如不服本判決，應於判決送達後十日內，向本院提出上訴狀。
                                              書記官  蕭  詩  穎
中    華    民    國        九十        年     九     月      十一      日
附錄本案論罪科刑法條全文：
刑法第一百三十五條
對於公務員依法執行職務時，施強暴脅迫者，處三年以下有期徒刑、拘役或三百元以
下罰金。
意圖使公務員執行一定之職務或妨害其依法執行一定之職務或使公務員辭職，而施強
暴脅迫者，亦同。
犯前二項之罪，因而致公務員於死者，處無期徒刑或七年以上有期徒刑。
致重傷者，處三年以上、十年以下有期徒刑。
刑法第一百四十條
於公務員依法執行職務時，當場侮辱，或對於其依法執行之職務公然侮辱者，處六月
以下有期徒刑、拘役或一百元以下罰金。
對於公署公然侮辱者亦同。


司法院資訊處製作；財團法人民間司法改革基金會備份。
